HOJA DE VIDA

Juan Camilo Anzola Aldana

1033096389

Tec Desarrollo de Software



Juan Camilo Anzola Aldana

Desarollador de Sofware

Información de Contacto

Email: juanja.2302@iclod.com Teléfono: +57 3184650011

Sobre Mi

Joven estudiante de desarrollo de software de la Universidad San Buenaventura con ganas de aprender experiencias nuevas en este campo para poder crecer como persona y profecionalmete, joven puntual, dedicado, constante, aprendo facil y rapido lo que no se, con muchas ganas de crecer

Educación

Primaria: Liceo Altablanca Feb-2006 - Nov-2014

Bachillerato: C . E Sagrada Familia de Nzaret Feb-2015 - Nov-2020 Universidad: Universidad San Buenaventura Feb-2022 - Actualmente

Experiencia Laboral

Papeleria Fuxcia - Vendedor - 2021 - 2021/2

Food Bazar - Vendedor - 2022 - 2022/2

Sicte(Claro) - Tecnico en redes externas - 2023 - 2023/2

Habilidades

- Compañerista
- Trabajo en grupo
- Puntual
- Trabajador
- Amable
- Honesto